Minutes et répertoires du notaire Ernest Charles POLETNICH, 19 juillet 1867 - 23 décembre 1896 (étude XXV)
Archives nationales
- Minutes de Ernest Charles POLETNICH, 10 mai 1856 - 22 juin 1909; MC/ET/XXV/248 - MC/ET/XXV/758
  - Minutes. 1896, 16 juillet - 31 juillet, 16 juillet - 31 juillet 1896; MC/ET/XXV/539
  - Minutes. 1896, août, août 1896; MC/ET/XXV/540
  - Minutes. 1896, 1er septembre - 15 septembre, 1er septembre - 15 septembre 1896; MC/ET/XXV/541
  - Minutes. 1896, 16 septembre - 30 septembre, 16 septembre - 30 septembre 1896; MC/ET/XXV/542
  - Minutes. 1896, 1er octobre - 15 octobre, 1er octobre - 15 octobre 1896; MC/ET/XXV/543
  - Minutes. 1896, 16 octobre - 31 octobre, 16 octobre - 31 octobre 1896; MC/ET/XXV/544
  - Minutes. 1896, 1er novembre - 17 novembre, 1er novembre - 17 novembre 1896; MC/ET/XXV/545
  - Minutes. 1896, 18 novembre - 30 novembre, 18 novembre - 30 novembre 1896; MC/ET/XXV/546
  - Minutes. 1896, 1er décembre - 15 décembre, 1er décembre - 15 décembre 1896; MC/ET/XXV/547
  - Minutes. 1896, 16 décembre - 23 décembre, 16 décembre - 23 décembre 1896; MC/ET/XXV/548
  - Société forestière algérienne. 1867, 18 février - 1897, 14 août, 18 février 1867 - 14 août 1897; MC/ET/XXV/711; registre
    Actes passés successivement par-devant Julien François Yver, Ernest Charles Poletnich.
  - Société usine de grand barrage. 1868, 23 mai - 1875, 6 décembre, 23 mai 1868 - 6 décembre 1875; MC/ET/XXV/712; registre
    - Vente par la 'Société civile Bouju et Guidon ' à la société appelé ' Société usine de grand barrage ' situé à Saint-Denis (Seine)., 23 mai 1868 - 6 décembre 1875; MC/ET/XXV/712
      Actes à la suite jusqu'au 6 décembre 1875
      Report des actes analysés à l'occasion de l'établissement des répertoires numériques dits 'états numérique' des liasses et registres de minutes. (base de données migrée: voir contexte dans le Plan d’orientation général - Notaires de Paris, guides thématiques du Minutier).
      acte de vente; Saint-Denis (Seine-Saint-Denis)
  - Vente par les liquidateurs des chantiers de l'Océan à la Société nationale des forges et chantiers de la Méditerranée. 1872, 3 février - 7 juin, 3 février - 7 juin 1872; MC/ET/XXV/713; registre
    - Vente par les liquidateurs des Chantiers et ateliers de la 'Société l'Océan ' à la 'Société nouvelle des forges et chantiers de la Méditerranée ' dont le siège est rue Notre-Dame-des-Victoires, n°18., 3 février 1872 - 7 juin 1872; MC/ET/XXV/713
      Actes à la suite jusqu'au 7 juin 1872.
      acte de vente
  - Succession Chanudet. 1873, 15 juillet - 1879, 26 mars, 15 juillet 1873 - 26 mars 1879; MC/ET/XXV/714; registre
    Dépôt du compte d'administration de la succession de Chanudet et actes à la suite jusqu'au 26 mars 1879, état liquidatif de la communauté.
    - Dépôt du compte d'administration de la succession de Louis Chanudet, entrepreneur de travaux publique demeurant rue de Berri n°4., 15 juillet 1873 - 26 mars 1879; MC/ET/XXV/714
      Actes à la suite jusqu'au 26 mars 1879. 2 volumes.
      partage; Berri (rue de); Chanudet, Louis; chef d'entreprise
  - Etat liquidation de la succession de Mme veuve Gouault. 1877, 19 février - 1882, 3 juillet, 19 février 1877 - 3 juillet 1882; MC/ET/XXV/715; registre
    - État liquidatif de la succession de Marie Françoise Pillais, décédée avenue Villiers, n° 8 veuve de Pierre Michel Gouault., 19 février 1877 - 3 juillet 1882; MC/ET/XXV/715
      Actes à la suite jusqu'au 3 juillet 1882.
      partage; Villiers (avenue de); Gouault, Pierre Michel; Pillais, Marie Françoise
  - Liquidation de la succession de Mme veuve Dethan. 1878, 26 décembre - 1882, 3 décembre, 26 décembre 1878 - 3 décembre 1882; MC/ET/XXV/716; registre
    - Procès-verbal d'ouverture de la liquidation de succession de Alexandrine Dorothée Eugénie Villard, veuve de Jean Adrien Dethan décédée dans son domicile rue du Rocher, n°23, le 10 juin 1848., 26 décembre 1878 - 3 décembre 1882; MC/ET/XXV/716
      Actes à la suites jusqu'au 3 décembre 1882.
      partage; Rocher (rue du); Villard, Alexandrine Dorothée Eugénie; Dethan, Jean Adrien
  - Liquidation des communauté et succession Demeautis. 1880, 30 mars - 1883, 26 avril, 30 mars 1880 - 26 avril 1883; MC/ET/XXV/717; registre
    - État liquidatif de communauté et succession, approbation, François Deméautis et Jeanne Alexandra Mugniéry, 30 mars 1880 - 26 avril 1883; MC/ET/XXV/717
      Actes à la suites jusqu'au 26 avril 1883
      partage; Deméautis, François; Mugniéry, Jeanne Alexandra
  - Liquidation des reprises de Mme Pillek. 1880, 16 août - 1881, 17 décembre, 16 août 1880 - 17 décembre 1881; MC/ET/XXV/718; registre
    - État liquidatif et procès verbal de lecture des reprises Louise Rose Martin épouse séparée de Jules Antoine Pille., 16 août 1880 - 17 décembre 1881; MC/ET/XXV/718
      Actes à la suite jusqu'au 17 décembre 1881.
      partage; Martin, Louise Rose Martin; Pille, Jules Antoine
  - Dépôt des statuts de la Société anonyme de l'Epargne viagère. 1881, 18 juillet - 1883, 21 mai, 18 juillet 1881 - 21 mai 1883; MC/ET/XXV/719; registre
    - Dépôt de statuts de la Société anonyme de "l'Épargne viagère" dont le siège est a Bruxelles (Belgique), place des Martyrs n° 8., 18 juillet 1881 - 21 mai 1883; MC/ET/XXV/719
      Actes à la suite jusqu'au 21 mai 1883.
      statuts; acte de société; dépôt de pièces; Bruxelles (Belgique)
  - Liquidation de la Société Grange et Magenties. 1883, 23 juillet - 1885, 28 décembre, 23 juillet 1883 - 28 décembre 1885; MC/ET/XXV/720; registre
    - Procès verbal de lecture de liquidation de la Société Grange et Magenties., 23 juillet 1883 - 28 décembre 1885; MC/ET/XXV/720
      Actes à la suite jusqu'au 28 décembre 1885.
      dépôt de pièces; acte de société
  - Liquidation des communauté et succession Rovère-Dubois. 1883, 21 novembre - 1884, 26 août, 21 novembre 1883 - 26 août 1884; MC/ET/XXV/721; registre
    - État liquidatif et procès verbal de communauté et succession de Charles Rovère et Flore Célestine Dubois., 21 novembre 1883 - 26 août 1884; MC/ET/XXV/721
      Actes à la suite jusqu'au 26 août 1884.
      partage; Rovère, Charles; Dubois, Flore Célestine
  - Liquidation des communauté et succession Berson-Glandaz. 1883, 24 décembre - 1884, 26 mai, 24 décembre 1883 - 26 mai 1884; MC/ET/XXV/722; registre
    - État liquidatif de communauté et la succession Ernest Saint-Ange Berson et Pauline Léonie Glandaz, demeurant rue du Faubourg Poissonnière, n°49, 24 décembre 1883 - 26 mai 1884; MC/ET/XXV/722
      Actes à la suite jusqu'au 26 mai 1884.
      partage; Faubourg-Poissonnière (rue du); Berson, Ernest Saint-Ange; Glandaz, Pauline Léonie
  - Inventaire après décès de M. Mulot. 1884, 8 janvier - 19 novembre, 8 janvier - 19 novembre 1884; MC/ET/XXV/723; registre
    Actes à la suite jusqu'au 19 novembre 1884.
    - Inventaire après décès de Prosper Paul Mulot demeurant rue Boulogne, n° 29., 8 janvier 1884 - 19 novembre 1884; MC/ET/XXV/723
      Actes à la suite jusqu'au 19 novembre 1884. 2 volumes.
      inventaire après décès; Boulogne (rue de); Mulot, Prosper Paul
  - Liquidation des communauté et succession Blancheteau-Charton. 1884, 5 juillet - 12 juillet, 5 juillet - 12 juillet 1884; MC/ET/XXV/724; registre
    - État liquidatif de communauté et succession Théodor Bénoni Blancheteau et Victoire Georgette Charton, demeurant à Merlan, commune de Noisy-le-Sec (Seine)., 5 juillet 1884 - 12 juillet 1884; MC/ET/XXV/724
      Actes à la suite jusqu'au 12 juillet 1884.
      partage; Noisy-le-Sec (Seine-Saint-Denis); Blancheteau, Théodore Bénoni; Charton, Victoire Georgette
  - Liquidation de la communauté Remond-Collignon. 1884, 2 septembre - 1893, 16 juillet, 2 septembre 1884 - 16 juillet 1893; MC/ET/XXV/725; registre
    - État liquidatif de communauté et la succession Nicolas Antoine Gustave Remond demeurant rue de Tournon, n° 31 et Élisabeth Collignon demeurant à Nancy rue Stanislas n° 57., 2 septembre 1884 - 16 juillet 1893; MC/ET/XXV/725
      Actes à la suite jusqu'au 16 juillet 1893.
      partage; liquidation; Tournon (rue de); Nancy (Meurthe-et-Moselle); Remond, Nicolas Antoine Gustave; Collignon, Elisabeth
  - Liquidation et succession Cruveilhier et des communauté et succession Morin. 1885, 31 janvier - 1888, 29 octobre, 31 janvier 1885 - 29 octobre 1888; MC/ET/XXV/726; registre
    - État liquidatif et succession Antoine François Louis Cruveilhier demeurant rue de La Rochefoucauld, n° 35 décédé rue de la Chaumière le 11 mai 1860., 31 janvier 1885 - 29 octobre 1888; MC/ET/XXV/726
      Actes à la suite jusqu'au 29 octobre 1888.
      voir: Faculté de biologie et de médecine de l'Université de Lausanne: Cruveilhier, Louis ?
      partage; liquidation; Chaumière (rue de la); La-Rochefoucauld (rue de); Cruveilhier, Antoine François Louis
  - Liquidation des communauté et succession Denion du Pin. 1885, 23 février - 1887, 9 février, 23 février 1885 - 9 février 1887; MC/ET/XXV/727; registre
    - État liquidatif et procès verbal d'approbation de succession Jules Henri Denion du Pin et Jenny Hortense, Wast demeurant rue de Paradis Poissonnière, n°51., 23 février 1885 - 9 février 1887; MC/ET/XXV/727
      Actes à la suite jusqu'au 9 février 1887.
      partage; Paradis-Poissonnière (rue de); Denion du Pin, Jules Henri (1827-1884); Wast, Jenny Hortense
  - Liquidation et partage Schickler. 1885, 27 mars - 1887, 31 décembre, 27 mars 1885 - 31 décembre 1887; MC/ET/XXV/728; registre
    - Liquidation et partage de succession entre Davida Marguerite baronne de Schickler veuve de Jean Georges baron de Schickler décédés à Baden-Baden (Allemagne)., 27 mars 1885 - 1887; MC/ET/XXV/728
      Actes à la suite jusqu'au 31 décembre 1887.
      partage; Baden-Baden (Allemagne); Schickler, Jean Georges (1793-1843); Schickler, Davida Margaretha (1801-1884)
  - Société Fichet, Charlier et Guenot, fabrication et exploitation de coffres-forts. 1885, 1er avril - 1892, 24 février, 1er avril 1885 - 24 février 1892; MC/ET/XXV/729; registre
    - Société entre Auguste Joseph Charlier et Maxime Charles Guenot, établie rue de Richelieu, n° 43, pour l'exploitation et la fabrication de coffres-forts sous la raison sociale ' Fichet, Charlier, Guenot '., 1er avril 1885 - 24 février 1892; MC/ET/XXV/729
      Actes à la suite jusqu'au 24 février 1892.
      MC/RE/XXXV/19
      statuts; Richelieu (rue de); Charlier, Auguste Joseph; Guenot, Maxime Charles
  - Liquidation des communauté et succession Chevalier-Mougnard. 1885, 18 mai - 1887, 14 juin, 18 mai 1885 - 14 juin 1887; MC/ET/XXV/730; registre
    - État liquidatif, procès verbal de la succession Marie Chevalier et Marie Louise Mougnard., 18 mai 1885 - 14 juin 1887; MC/ET/XXV/730
      Actes à la suite jusqu'au 14 juin 1887.
      partage; Mougnard, Marie Louise; Chevalier, Marie
  - Liquidation des communauté Degouy et David-Bonaventure. 1885, 19 juin - 1886, 8 juin, 19 juin 1885 - 8 juin 1886; MC/ET/XXV/731; registre
    Actes à la suite jusqu'au 8 juin 1886.
    - Liquidation de communauté et succession concernant Agnèle Louise Nathalie Bramont veuve Henry Degouy., 19 juin 1885 - 8 juin 1886; MC/ET/XXV/731
      partage; Degouy, Henri; Bramont, Agnèle Louise Nathalie
  - Liquidation des communauté et succession Marigny. 1885, 22 juin - 22 décembre, 22 juin - 22 décembre 1885; MC/ET/XXV/732; registre
    - État liquidatif et procès verbal, succession Guillaume Edward Marigny gérant de la 'Société de la Belle Jardinière' et sa veuve Lucile, Lebreton demeurant rue du Pont Neuf, n° 2bis., 22 juin 1885 - 22 décembre 1885; MC/ET/XXV/732
      Actes à la suite jusqu'au 22 décembre 1885.
      partage; Pont-Neuf (rue du); Marigny, Guillaume Edward; Lebreton, Lucile
  - Liquidation de la succession Rochoux. 1885, 9 novembre - 1909, 22 juin, 9 novembre 1885 - 22 juin 1909; MC/ET/XXV/733; registre
    - État liquidatif et procès verbal de la succession Philippe Auguste Rochoux célibataire, propriétaire demeurant à Saint-Germain-en-Laye (Yvelines)., 9 novembre 1885 - 22 juin 1909; MC/ET/XXV/733
      Actes à la suite jusqu'au 22 juin 1909.
      partage; Saint-Germain-en-Laye (Yvelines); Rochoux, Philippe Auguste
  - Présentation du compte de tutelle Grus. 1885, 6 décembre - 1896, 10 janvier, 6 décembre 1885 - 10 janvier 1896; MC/ET/XXV/734; registre
    - Présentation de compte de tutelle par Joseph Daniel Léon Grus à Marie Victoire Guillemot veuve de Louis Alexandre Grus demeurant rue de Courcelles, n° 90., 6 décembre 1885 - 10 janvier 1896; MC/ET/XXV/734
      Actes à la suite jusqu'au 10 janvier 1896.
      compte; Courcelles (rue de); Grus, Léon (1835-1902); Grus, Louis Alexandre; Guillemot, Marie Victoire
  - Liquidation et partage de la succession de la baronne de Bonardi du Menil. 1886, 15 avril, 15 avril 1886; MC/ET/XXV/735; registre
    - Partage et liquidation de succession Clémentine Louise Sophie Morin de Saint-Colombe baronne Bonardi du Ménil veuve de Alexis Bonardi du Ménil demeurant à Sens, rue de l'Épée, n°21, 15 avril 1886; MC/ET/XXV/735
      partage; Sens (Yonne); Bonardi du Ménil, Alexis (1789-18..); Morin de Sainte-Colombe, Clémentine Louise Sophie (1796-1885)
  - Liquidation de communauté et succession Poletnich. 1887, 17 janvier, 17 janvier 1887; MC/ET/XXV/736; registre
    Cet acte a été passé par devant le notaire Durant mais est conservé dans le minutier Poletnich.
    - Liquidation de communautés, succession et pacte d'indivision Laure Marie Mathurine Glandaz veuve Aubin Charles Lhéureux Poletnich, demeurant à Nogent-sur-Seine (Aube)., 17 janvier 1887; MC/ET/XXV/736
      partage; Nogent-sur-Seine (Aube); Glandaz, Laure Marie Mathurine; Poletnich, Aubin Charles Lhéureux
  - Liquidation communauté et succession de M. et Mme Tardu. 1887, 1er décembre - 1889, 16 août, 1er décembre 1887 - 16 août 1889; MC/ET/XXV/737; registre
    - Liquidation communauté et succession Henry Tardu et Antoinette Marie Caroline Coste demeurant avenue de Villiers, n°71, 1er décembre 1887 - 16 août 1889; MC/ET/XXV/737
      Actes à la suite jusqu'au 16 août 1889.
      partage; Villiers (avenue de); Tardu, Henri; Coste, Antoinette Marie Caroline
  - Liquidation et compte de tutelle Périac. 1888, 15 mai - 1889, 16 août, 15 mai 1888 - 16 août 1889; MC/ET/XXV/738; registre
    - Liquidation de succession et compte de tutelle ayant existé entre Henri Périac et Alice Amélie Glandaz., 15 mai 1888 - 16 août 1889; MC/ET/XXV/738
      partage; Périac, Henri; Glandaz, Alice Amélie
  - Compte de tutelle d'Albon. 1888, 27 septembre - 18 octobre, 27 septembre - 18 octobre 1888; MC/ET/XXV/739; registre
    - Récépissé de compte de tutelle présenté par Jules Van der Wynckele demeurant rue La Boétie, n° 42 à Guigues Alexis Marie Joseph André, marquis d'Albon, et Guigues Léon Anne Marie Jacques d'Albon, demeurant rue Cambacérès, n° 1., 27 septembre 1888 - 18 octobre 1888; MC/ET/XXV/739
      Actes à la suite jusqu'au 18 octobre 1888.
      compte; La-Boëtie (rue); Cambacérès (rue); Van der Wynckele, Jules; Albon, Guigues Alexis Marie Joseph André d' (1866-1912); Albon, Guigues Léon Anne Marie Jacques d' (1867-1903)
  - Liquidation des communauté et succession Hue (parents du compositeur). 1889, 2 juillet - 1890, 5 février, 2 juillet 1889 - 5 février 1890; MC/ET/XXV/740; registre
    - État liquidatif des communauté et succession Achille Aimé Alexis Hüe, architecte, et Laure Lucile Leclerc, décédés le 23 mai 1887, demeurant avenue Hoche, n° 14., 2 juillet 1889 - 5 février 1890; MC/ET/XXV/740
      Actes à la suite jusqu'au 5 février 1890.
      L'édition d'architecture à Paris au XIXe siècle: les maisons Bance et More; Prix de Rome; parents du compositeur
      partage; Hoche (avenue); Leclerc, Laure Lucil; Hue, Achille Aimé Alexis (1825-1887); architecte
  - Dépôt judiciaire du testament olographe de Mme veuve Marguerite. 1889, 20 décembre, 20 décembre 1889; MC/ET/XXV/741; registre
    - Dépôt judiciaire du testament olographe de Delphine Armande Dauxerre, veuve de Prosper Arsène Marguerite, demeurant rue des Saussaies, n° 1., 20 décembre 1889; MC/ET/XXV/741
      testament; Saussaies (rue des); Dauxerre, Delphine Armande; Marguerite, Prospère Arsène
  - Liquidation Mouchot. 1890, 6 juin - 1897, 7 décembre, 6 juin 1890 - 7 décembre 1897; MC/ET/XXV/742; registre
    - Dépôt de jugement ordonnant la liquidation de la succession de Caroline Thérèse Delat, veuve en premières noces d'Aimé Louis Delacour et en secondes de Pierre Justin Mouchot., 6 juin 1890 - 7 décembre 1897; MC/ET/XXV/742
      Actes à la suite jusqu'au 7 décembre 1897.
      partage; Delacur, Aimé Louis; Mouchot, Pierre Justin; Delat, Caroline Thérèse
  - Dépôt de pièces concernant le comte de Clermont, Jean-Baptiste François Marie Guyon de Toucheboeuf. 1890, 3 septembre, 3 septembre 1890; MC/ET/XXV/743; registre
    - Dépôt des pièces concernant la succession de Jean-Baptiste François Marie Guyon de Toucheboeuf, comte de Clermont, demeurant au château de Monsec (commune de Mouzens)., 3 septembre 1890; MC/ET/XXV/743
      partage; Mouzens (Dordogne); Touchebœuf-Clermont, Jean-Baptiste Guyon Alexandre de (1782-18..)
  - Dépôt judiciaire du testament de M.Marguerite.. 1891, 24 novembre, 24 novembre 1891; MC/ET/XXV/744; registre
    - Dépôt judiciaire du testament de Louis Joseph Frédéric Marguerite propriétaire, président de la Compagnie de gaz, demeurant rue du Faubourg-Saint-Honoré n° 203., 24 novembre 1891; MC/ET/XXV/744
      testament; Faubourg-Saint-Honoré (rue du); Marguerite, Louis Joseph Frédéric; chef d'entreprise
  - Liquidation des communauté et succession Marces. 1892, 3 mai - 1893, 5 juin, 3 mai 1892 - 5 juin 1893; MC/ET/XXV/745; registre
    - Dépôt et procès verbaux liquidation de communautés et succession Alexis Charles Marcès., 3 mai 1892 - 5 juin 1893; MC/ET/XXV/745
      Actes à la suite jusqu'au 5 juin 1893.
      partage; Marcès, Alexis Charles
  - Liquidation des communauté et succession des baron et baronne Carra de Vaux. 1894, 31 janvier - 1895, 15 juin, 31 janvier 1894 - 15 juin 1895; MC/ET/XXV/746; registre
    - Procès- verbaux de liquidation des communauté et succession du baron Alexandre François Carra de Vaux et de Marie Madeleine Nathalie Marchand d'Epinay son épouse., 31 janvier 1849 - 15 juin 1895; MC/ET/XXV/746
      Actes à la suite jusqu'au 15 juin 1895.
      partage; Carra de Vaux, Alexandre (1802-1890); Marchand d'Epinay, Marie-Madeleine Nathalie
  - Liquidation de la succession de M.Nachet-Delacour. 1894, 24 juillet, 24 juillet 1894; MC/ET/XXV/747; registre
    - Proces-verbal et état liquidatif des communauté et succession Anatole Octavie Delacour veuve Louis Nachet, décédée rue de Beaune, n°9., 24 juillet 1894; MC/ET/XXV/747
      partage; Beaune (rue de); Delacour, Anatole Octavie; Nachet, Louis
  - Liquidation des successions de Mr et Mme NACHET-GUERIN. 1894, 18 décembre - 1895, 24 septembre, 18 décembre 1894 - 24 septembre 1895; MC/ET/XXV/748; registre
    - Liquidation des successions de Louise Hélène Guernis veuve de Georges Nachet demeurant rue de la Bienfaisance., 18 décembre 1894 - 24 septembre 1895; MC/ET/XXV/748
      Actes à la suite jusqu'au 24 septembre 1895.
      partage; Bienfaisance (rue de la); Guernis, Louise Hélène; Nachet, Georges
  - Succession Prot. 1895, 9 mars - 1899, 11 janvier, 9 mars 1895 - 11 janvier 1899; MC/ET/XXV/749; registre
    1895, 9 mars à 1897, 3 mai: liquidation de la succession de M. Prot, actes passés par-devant Ernest Poletnich, et son successeur Henri Kastler.
    1897, 9 juillet à 1899, 11 janvier: etat rectificatif, actes passés par-devant Henri Kastler.
    - Procès verbaux de liquidation de la succession de Claude Jean Baptiste Prot, propriétaire, célibataire majeur aliéné, domicilé à Paris-Auteuil, rue Jouvenet, n°20 chez M. Jean Rostelli, son tuteur, décédé à Paris-Passy rue Berton n°17 en la maison de santé du docteur Meuriot., 9 mars 1895 - 11 janvier 1899; MC/ET/XXV/749
      Actes à la suite jusqu'au 11 janvier 1899. 2 volumes.
      partage; Auteuil (quartier); Jouvenet (rue); Berton (rue); Prot, Claude Jean-Baptiste; Rostelli, Jean; Meuriot (dr)
  - Succession d'Alchochete. 1896, 25 novembre - 1897, 20 août, 25 novembre 1896 - 20 août 1897; MC/ET/XXV/750; registre
    Actes passés successivement par-devant Ernest Charles Poletnich, Henri Kastler.
    - Procès verbaux de liquidation de succession de Jacques Léon Daupias baron d'Alcochète décédé rue de La Boétie, n°63, 25 novembre 1896 - 20 août 1897; MC/ET/XXV/750
      Actes à la suite jusqu'au 20 août 1897.
      MC/RE/XXV/22
      partage; La-Boëtie (rue); Daupias d'Alcochète, Jacques Léon (1813-1896)
  - Dépôt pour la Société des Forges et chantiers de la Méditerranée. 1856, 10 mai - 1895, 17 mai, 10 mai 1856 - 17 mai 1895; MC/ET/XXV/758; registre
- Répertoire(s) de Ernest Charles POLETNICH, 28 avril 1862 - 15 octobre 1900; MC/RE/XXV/16 - MC/RE/XXV/22
  - Répertoire. 1862, 28 avril - 1868, 6 août, 28 avril 1862 - 6 août 1868; MC/RE/XXV/16
    Répertoire des notaires Julien-François Yver (28 avril 1862-18 juillet 1867), Ernest-Charles Poletnich (19 juillet 1867-6 août 1868).
    Informations concernant le classement et la cotation:
    Le niveau inférieur de description, quand il existe, correspond aux mentions d'actes contenues dans le répertoire. Parmi celles-ci, certaines peuvent y être décrites, de manière plus ou moins détaillée. Pour consulter l'acte proprement dit, il convient de rechercher la cote au niveau des articles (registre ou liasse) des minutes du notaire (cote de type 'MC/ET').
  - Répertoire. 1868, 7 août - 1874, 24 novembre, 7 août 1868 - 24 novembre 1874; MC/RE/XXV/17
  - Répertoire. 1874, 25 novembre - 1881, 16 novembre, 25 novembre 1874 - 16 novembre 1881; MC/RE/XXV/18
  - Répertoire. 1881, 16 novembre - 1886, 3 novembre, 16 novembre 1881 - 3 novembre 1886; MC/RE/XXV/19
  - Répertoire. 1886, 3 novembre - 1891, 4 novembre, 3 novembre 1886 - 4 novembre 1891; MC/RE/XXV/20
    - Inventaire après décès d'Edgard-Charles-Laure-Gilbert comte de Choiseul-Praslin, demeurant rue de Balzac, n°19, décédé le 5 février 1887., 12 février 1887
      Attention: la cote de répertoire (de type 'MC/RE') ne permet pas de consulter la minute de l'acte. ll convient de rechercher la cote de la minute (de type 'MC/ET') au niveau des articles (registre ou liasse) de minutes du notaire.
      L'accès aux images numérisées des pages du répertoire se fait au niveau de description supérieur (' Répertoire du notaire '), rubrique ' Consulter les archives numérisées associées'.
      inventaire après décès; Choiseul-Praslin, Edgard-Charles-Laure-Gilbert (comte de)
  - Répertoire. 1891, 4 novembre - 1896, 20 avril, 4 novembre 1891 - 20 avril 1896; MC/RE/XXV/21
  - Répertoire. 1896, 21 avril - 1900, 15 octobre, 21 avril 1896 - 15 octobre 1900; MC/RE/XXV/22
    Répertoire des notaires Ernest-Charles Poletnich (21 avril-23 décembre 1896), Henri Kastler (23 décembre 1896 -15 octobre 1900).